臺灣板橋地方法院交通事件裁定　　　　96年度交聲字第1496號
原處分機關　臺北市交通事件裁決所
異　議　人
即受處分人　甲○○
上列異議人因違反道路交通管理處罰條例案件，對於臺北市交通
事件裁決所於民國96年9 月28日以北市裁二字第裁22-AEW081804
號所為之裁決處分，聲明異議，本院裁定如下：
    主  文
異議駁回。
    理  由
一、原處分意旨略以：異議人即受處分人甲○○於民國（下同）
    96年7 月8 日下午18時37分許，駕駛車牌號碼F8-7302 號自
    用一般小客車，在設有禁止停車標線之臺北市○○○路○ 段
    停車，經原舉發機關臺北市政府警察局交通警察大隊警員依
    道路交通管理處罰條例第56條第1 項第4 款規定逕行舉發，
    嗣再移送原處分機關臺北市交通事件裁決所依上開規定裁處
    異議人罰鍰新臺幣（下同）900 元，並限於96年10月28日前
    繳納，逾期仍不繳納者，移送強制執行等語。
二、異議意旨略以：異議人雖有上揭停車之行為，然該處告示牌
    僅標示9-17時為貨車使用時段，且斯時已過貨車使用時段（
    18時），遂將自用小客車停放於該貨車停車格內，不料竟遭
    拖吊及舉發違規，嗣經異議人重返現場查看，發現該處告示
    牌並未明定9-17時以外之時段比照黃線停車辦理，因異議人
    先前未曾遭遇停車格與黃線同時併存之情況，當時亦係抬頭
    注意告示牌，並未注意路旁尚標繪有黃線，因此造成混淆，
    根本無法合理判斷停車是否違規，爰請求撤銷原處分云云。
三、按汽車駕駛人在設有禁止停車標誌、標線之處所停車者，處
    新臺幣（下同）600 元以上1,200 元以下罰鍰，道路交通管
    理處罰條例第56條第1 項第4 款定有明文；次按黃實線設於
    路側者，用以禁止停車，道路交通標誌標線號誌設置規則第
    149 條第1 項第4 款亦定有明文。
四、經查：本件異議人於96年7 月8 日下午18時37分許，駕駛車
    牌號碼F8-7302 號自用一般小客車，在設有禁止停車標線之
    臺北市○○○路○ 段停車，遂經原舉發機關臺北市政府警察
    局交通警察大隊警員依道路交通管理處罰條例第56條第1 項
    第4 款規定舉發等節，業據異議人具狀陳明在卷，並有臺北
    市政府警察局交通警察大隊北市警交大執字第09633502900
    號書函影本1 份（含現場照片影本2 幀）附卷可稽，堪認異
    議人確有上揭違規停車行為，殆無疑問；至異議人雖以上情
    置辯，然依卷附現場照片所示內容觀之，其路旁地面確劃設
    有黃實線，而該處之標示牌亦載明「09：00─17：00貨車裝
    卸專用區」，並列明：「1.限貨車使用。2.限停15分鐘。3.
    應閃雙方向燈。」等項條件，足見該地點原本即係禁止停車
    之路段，僅因考量附近商店之裝卸貨物需求，始例外在特定
    條件下准予貨車臨時停車以裝卸貨物，且上揭特定暫時停車
    之條件既明示「應閃雙方向燈」，尤可見在該地點臨時停車
    確有影響往來交通之虞，本件異議人陳稱其停車時已閱悉上
    開標示牌，衡情自應合理瞭解該告示牌之意義，其辯稱誤認
    該告示牌所列時段以外之時間均可停車云云，尚不足採為阻
    卻違規責任成立之依據，況異議人復自陳事後返回現場發現
    該處地面確劃設有黃實線等情，益見其對於本件交通違規行
    為確有過失責任。綜上所述，本件異議人確有上揭「在設有
    禁止停車標線路段停車」之違規事實，其所陳各端，又無從
    憑以認定原處分機關所為之裁決處分有何違誤或不當之處，
    原處分機關援引上揭道路交通管理處罰條例規定對其為上開
    處分，自屬適法有據，本件聲明異議為無理由，應予駁回。
據上論斷，應依道路交通案件處理辦法第19條，裁定如主文。
中　　華　　民　　國　　96　　年　　11　　月　　9 　　日
                    交通法庭  法　官  王屏夏
上列正本證明與原本無異。
如不服本裁定，應於裁定送達後5日內敘明抗告理由，向本院提
出抗告狀。
                              書記官  陳金鳳
中　　華　　民　　國　　96　　年　　11　　月　　9 　　日
